<!DOCTYPE html PUBLIC "-//W3C//DTD XHTML 1.0 Transitional//EN" "http://www.w3.org/TR/xhtml1/DTD/xhtml1-transitional.dtd">
<html xmlns="http://www.w3.org/1999/xhtml">
<head>
	<meta http-equiv="Content-Type" content="text/html; charset=iso-8859-1" />
	<title>Ymmärrä suomea</title>
	<style type="text/css" media="all">@import "css/styles.css";</style>
	<script type="text/javascript" src="swfobject.js"></script>
</head>
<body class="font-medium">
	<div id="main-wrapper">
		<div id="topbar"></div>
		<div id="main-menu">
			<table cellspacing="0" cellpadding="0" border="0" class="add-links"><tr>
				<td class="item"><img class="raquo" src="i/raquo.gif" alt="" height="7" width="4" /><a href="/ymmarra/index.php?moduli=sanakirja">Sanakirja</a></td>
				<td class="item"><img class="raquo" src="i/raquo.gif" alt="" height="7" width="4" /><a href="/ymmarra/index.php?moduli=verbit">Verbiluettelo</a></td>
				<td class="item"><img class="raquo" src="i/raquo.gif" alt="" height="7" width="4" /><a href="/ymmarra/index.php?moduli=kielioppi">Kielioppi</a></td>
			</tr></table>
			<table cellspacing="0" cellpadding="0" border="0"><tr>
				<td class="item"><img class="raquo" src="i/raquo.gif" alt="" height="7" width="4" /><a href="/ymmarra/index.php">Etusivu</a></td>
				<td class="item"><img class="raquo" src="i/raquo.gif" alt="" height="7" width="4" /><a href="/ymmarra/index.php?moduli=tekstit">Lukutekstit</a></td>
			</tr></table>
		</div>
		<div id="content">
			<table cellspacing="0" cellpadding="0" border="0" id="content-wrapper"><tr>
				<td>
					<div id="left-menu">
												<div class="header-verb"><span>Verbit</span></div>
						<div class="menu">
								<div class="init"><a href="/ymmarra/index.php?moduli=verbit&kirjain=a">A</a></div>
								<div class="init"><a href="/ymmarra/index.php?moduli=verbit&kirjain=e">E</a></div>
								<div class="init"><a href="/ymmarra/index.php?moduli=verbit&kirjain=h">H</a></div>
								<div class="init"><a href="/ymmarra/index.php?moduli=verbit&kirjain=i">I</a></div>
								<div class="init"><a href="/ymmarra/index.php?moduli=verbit&kirjain=j">J</a></div>
								<div class="init"><a href="/ymmarra/index.php?moduli=verbit&kirjain=k">K</a></div>
								<div class="init"><a href="/ymmarra/index.php?moduli=verbit&kirjain=l">L</a></div>
								<div class="init"><a href="/ymmarra/index.php?moduli=verbit&kirjain=m">M</a></div>
								<div class="init"><a href="/ymmarra/index.php?moduli=verbit&kirjain=n">N</a></div>
								<div class="init"><a href="/ymmarra/index.php?moduli=verbit&kirjain=o">O</a></div>
								<div class="init"><a href="/ymmarra/index.php?moduli=verbit&kirjain=p">P</a></div>
								<div class="init"><a href="/ymmarra/index.php?moduli=verbit&kirjain=r">R</a></div>
								<div class="init"><a href="/ymmarra/index.php?moduli=verbit&kirjain=s">S</a></div>
								<div class="init"><a href="/ymmarra/index.php?moduli=verbit&kirjain=t">T</a></div>
								<div class="init"><a href="/ymmarra/index.php?moduli=verbit&kirjain=u">U</a></div>
								<div class="init"><a href="/ymmarra/index.php?moduli=verbit&kirjain=v">V</a></div>
								<div class="init"><a href="/ymmarra/index.php?moduli=verbit&kirjain=y">Y</a></div>
								<div class="init"><a href="/ymmarra/index.php?moduli=verbit&kirjain=Ä">Ä</a></div>
						</div>					</div>
				</td>
				<td>
					<div id="main-content">
						<div id="path">
							<a href=".">Etusivu</a> &gt; <a href="/ymmarra/index.php?moduli=verbit&kirjain=A">A</a>						</div>
													<h1>ASUA</h1>
						<table cellspacing="0" cellpadding="0" border="0">
							<tr>
								<td colspan="2" style="padding-bottom:10px;"><strong>Aktiivin indikatiivi</strong></td>
							</tr>
							<tr>
								<td><pre>PREESENS                   
minä     asun              
sinä     asut              
hän      asuu              
me       asumme            
te       asutte            
he       asuvat            

PASSIIVI
         asutaan           

IMPERFEKTI                 
         asuin             
         asuit             
         asui              
         asuimme           
         asuitte           
         asuivat           

PASSIIVI
         asuttiin          

PERFEKTI
olen     asunut            
olet     asunut            
on       asunut            
olemme   asuneet           
olette   asuneet           
ovat     asuneet           

PASSIIVI
on       asuttu            

PLUSKVAMPERFEKTI
olin     asunut            
olit     asunut            
oli      asunut            
olimme   asuneet           
olitte   asuneet           
olivat   asuneet           

PASSIIVI
oli      asuttu            
</pre></td>
								<td>&nbsp;&nbsp;&nbsp;</td>
								<td><pre>  KIELTOMUOTO
  en        asu
  et        asu
  ei        asu
  emme      asu
  ette      asu
  eivät     asu


  ei        asuta

   
  en        asunut
  et        asunut
  ei        asunut
  emme      asuneet
  ette      asuneet
  eivät     asuneet


  ei        asuttu


  en    ole asunut
  et    ole asunut
  ei    ole asunut
  emme  ole asuneet
  ette  ole asuneet
  eivät ole asuneet


  ei    ole asuttu


  en    ollut  asunut
  et    ollut  asunut
  ei    ollut  asunut
  emme  olleet asuneet
  ette  olleet asuneet
  eivät olleet asuneet


  ei    ollut  asuttu
</pre></td>
							</tr>
						</table>
						<table cellspacing="0" cellpadding="0" border="0">
							<tr>
								<td colspan="2" style="padding-bottom:10px;"><strong>Aktiivin konditionaali</strong></td>
							</tr>
							<tr>
								<td><pre>PREESENS
minä     asuisin           
sinä     asuisit           
hän      asuisi            
me       asuisimme         
te       asuisitte         
he       asuisivat         

PASSIIVI
         asuttaisiin       

PERFEKTI
olisin   asunut            
olisit   asunut            
olisi    asunut            
olisimme asuneet           
olisitte asuneet           
olisivat asuneet           

PASSIIVI
olisi    asuttu            
</pre></td>
								<td>&nbsp;&nbsp;&nbsp;</td>
								<td><pre> 
  en        asuisi
  et        asuisi
  ei        asuisi
  emme      asuisi
  ette      asuisi
  eivät     asuisi


  ei        asuttaisi


  en    olisi  asunut
  et    olisi  asunut
  ei    olisi  asunut
  emme  olisi  asuneet
  ette  olisi  asuneet
  eivät olisi  asuneet


  ei    olisi  asuttu
</pre></td>
							</tr>
						</table>
						<table cellspacing="0" cellpadding="0" border="0">
							<tr>
								<td colspan="2" style="padding-bottom:10px;"><strong>Aktiivin potentiaali</strong></td>
							</tr>
							<tr>
								<td><pre>PREESENS
minä     asunen            
sinä     asunet            
hän      asunee            
me       asunemme          
te       asunette          
he       asunevat          

PASSIIVI
         asuttaneen        

PERFEKTI
lienen   asunut            
lienet   asunut            
lienee   asunut            
lienemme asuneet           
lienette asuneet           
lienevät asuneet           

PASSIIVI
lienee   asuttu            
</pre></td>
								<td>&nbsp;&nbsp;&nbsp;</td>
								<td><pre> 
  en        asune
  et        asune
  ei        asune
  emme      asune
  ette      asune
  eivät     asune


  ei        asuttane


  en    liene  asunut
  et    liene  asunut
  ei    liene  asunut
  emme  liene  asuneet
  ette  liene  asuneet
  eivät liene  asuneet


  ei    liene  asuttu
</pre></td>
							</tr>
						</table>
						<table cellspacing="0" cellpadding="0" border="0">
							<tr>
								<td colspan="2" style="padding-bottom:10px;"><strong>Aktiivin imperatiivi</strong></td>
							</tr>
							<tr>
								<td><pre>PREESENS

(sinä)   asu               
(hän)    asukoon           
(me)     asukaamme         
(te)     asukaa            
(he)     asukoot           

PASSIIVI
         asuttakoon        

PERFEKTI

ole      asunut            
olkoon   asunut            
olkaamme asuneet           
olkaa    asuneet           
olkoot   asuneet           

PASSIIVI
olkoon   asuttu            
</pre></td>
								<td>&nbsp;&nbsp;&nbsp;</td>
								<td><pre> 

  älä       asu  
  älköön    asuko
  älkäämme  asuko
  älkää     asuko
  älkööt    asuko


  älköön    asuttako



  älä      ole  asunut
  älköön   olko asunut
  älkäämme olko asuneet
  älkää    olko asuneet
  älkööt   olko asuneet


  älköön   olko asuttu
</pre></td>
							</tr>
						</table>
						<table cellspacing="0" cellpadding="0" border="0">
							<tr>
								<td colspan="2" style="padding-bottom:10px;"><strong>Verbin nominaalimuodot</strong></td>
							</tr>
							<tr>
								<td><pre>I INFINITIIVI              
Lyhyempi muoto:            
         asua              

Pitempi muoto:             
         asuakseni         
         asuaksesi
         asuakseen
         asuaksemme
         asuaksenne
         asuakseen

III  INFINITIIVI           
inessiivi    asumassa      
elatiivi     asumasta      
illatiivi    asumaan       
adessiivi    asumalla
abessiivi    asumatta      
instruktiivi asuman        
                           
Passiivi
instruktiivi asuttaman     
                           
                           
</pre></td>
								<td>&nbsp;&nbsp;&nbsp;</td>
								<td><pre>  II INFINITIIVI
  inessiivi     asuessa
  instruktiivi  asuen

  Passiivi
  inessiivi     asuttaessa






  IV INFINITIIVI
  nominatiivi   asuminen
  partitiivi    asumista
  

  I PARTISIIPPI
  aktiivi       asuva
  passiivi      asuttava

  II PARTISIIPPI
  aktiivi       asunut
  passiivi      asuttu
</pre></td>
							</tr>
						</table>

					</div>
				</td>
			</tr></table>		</div>
		<div id="footer"><a href="http://www.oph.fi/"><img src="i/oph_logo_ymmarrasuomea.gif" width="157" height="35" alt="OPH" /></a></div>
	</div>
</body>
</html>
